【裁判字號】    97,台上,2416
【裁判日期】    970605
【裁判案由】    妨害自由
【裁判全文】
最高法院刑事判決            九十七年度台上字第二四一六號
上  訴  人  甲○○
            乙○○
上列上訴人等因妨害自由案件，不服台灣高等法院中華民國九十
七年一月二十九日第二審判決（九十六年度上訴字第三三０七號
，起訴案號：台灣台北地方法院檢察署九十五年度偵字第三八七
八、一九七九五號），提起上訴，本院判決如下：
    主  文
上訴駁回。
    理  由
一、甲○○部分：
按刑事訴訟法第三百七十七條規定，上訴於第三審法院，非以判
決違背法令為理由，不得為之。是提起第三審上訴，應以原判決
違背法令為理由，係屬法定要件。如果上訴理書由狀並未依據卷
內訴訟資料，具體指摘原判決不適用何種法則或如何適用不當，
或所指摘原判決違法情事，顯與法律規定得為第三審上訴理由之
違法情形，不相適合時，均應認其上訴為違背法律上之程式，予
以駁回。本件原判決撤銷第一審關於上訴人甲○○部分之判決，
改判仍論處其共同私行拘禁罪刑，已詳敘認定犯罪事實之依據及
憑以認定之理由，並對上訴人否認犯罪之辯詞，如何不足採信，
均已依據卷內資料予以指駁及說明，從形式上觀察，並無任何違
背法令之處。而證人黃家文、白春德、翁月英之警詢筆錄，雖屬
審判外陳述，然甲○○及其辯護人或於言詞辯論程序中表示沒意
見，或未在言詞辯論終結前聲明異議，原判決依刑事訴訟法第一
百五十九條之五第二項規定，認為有證據能力，採為認定犯罪事
實之基礎，並無違法。又證人潘信義、許麗珠、章宏倫於偵查及
審判中先後供述不一，然就強押、毆打被害人潘信義，逼迫簽發
支票、協議書各情，則無異致，原審本其自由心證，認其部分證
詞為可採，予以採信，其餘證詞為不實，加以摒棄，乃其審判職
權之合法行使，仍不得指為違法；至於證人章宏倫所述：「我印
象中，來店裡的人，年紀都比我大，大約三、四十歲的人」等語
，亦屬其個人意見或推測之詞，難遽為有利上訴人之認定。上訴
意旨置原判決之論敘於不顧，仍執陳詞為事實上之爭辯，並對原
審採證認事之職權行使，任意指摘，難謂已符合首揭法定上訴要
件，其上訴違背法律上之程式，應予駁回。
二、乙○○部分：
查第三審上訴書狀，應敘述上訴之理由，其未敘述者，得於提起
上訴後十日內補提理由書於原審法院，已逾上述期間，而於第三
審法院未判決前仍未提出上訴理由書狀者，第三審法院應以判決
駁回之，刑事訴訟法第三百八十二條第一項、第三百九十五條後
段規定甚明。本件上訴人乙○○不服原審判決，於民國九十七年
二月十二日提起上訴，並未敘述理由，迄今逾期已久，於本院未
判決前仍未提出，依上開規定，其上訴自非合法，應予駁回。
據上論結，應依刑事訴訟法第三百九十五條，判決如主文。
中    華    民    國  九十七  年    六    月    五    日
                      最高法院刑事第十一庭
                          審判長法官  花  滿  堂
                                法官  黃  正  興
                                法官  陳  東  誥
                                法官  林  錦  芳
                                法官  吳      燦
      本件正本證明與原本無異
                                      書  記  官
中    華    民    國  九十七  年    六    月    九    日
                                                      K


司法院資訊處製作；財團法人民間司法改革基金會備份。
